【裁判字號】    98,交聲,184
【裁判日期】    980622
【裁判案由】    違反道路交通管理處罰條例聲明異議
【裁判全文】
臺灣基隆地方法院交通事件裁定         98年度交聲字第184號
移送機關即
原處分機關  交通部公路總局台北區監理所基隆監理站
異  議  人
即受處分人  甲○○
上列異議人即受處分人因違反道路交通管理處罰條例聲明異議案
件，對於交通部公路總局臺北區監理所基隆監理站於中華民國98
年05月22日所為之處分（原處分案號：基監字第裁42-RB0000000
號），聲明異議，本院裁定如下：
    主  文
異議駁回。
    理  由
一、原處分意旨略以：異議人於98年4月23日晚間7時57分在基隆
    市○○路與德安路口查獲5D- 8022號車因「闖紅燈（德安路
    左轉復興路259 巷）」違規，經基隆市警察局第四分局執勤
    員警當場製單舉發，並依違反道路交通管理處罰條例第53條
    第1 項，裁處異議人罰鍰新臺幣（下同）2,700 元，並依同
    條例第63條第1 項第3 款規定，記違規點數3 點等語。
二、異議意旨略稱：異議人於98年4月23日晚間7時57分，行經復
    興路與德安路口被告發闖紅燈（德安路左轉復興路259巷）
    ，當時異議人並未跨越路口，亦無闖越路口紅燈，僅有超越
    停止線之違規，爰依此聲明異議云云。
三、道路交通安全規則第90條規定，駕駛人駕駛汽車，應遵守道
    路交通標誌、標線、號誌之指示，並服從交通指揮人員之指
    揮。又道路交通管理處罰條例第53條第1 項規定，汽車駕駛
    人，行經有燈光號誌管制之交岔路口闖紅燈者，處1,800 元
    以上5,400 元以下罰鍰。同條例第63條第1 項第3 款規定，
    汽車駕駛人有第53條情形者，除依原條款處罰鍰外，並記違
    規點數3 點。
四、經查：
  (一)異議人駕駛5D-8022號自小客車於98年4月23日19時57分沿基
    隆市○○路行駛，途經復興路259 巷巷口「設有燈光號誌管
    制」之路口，不遵守號誌指示而「闖紅燈」（紅燈左轉），
    並為警當場攔停且製單舉發違規等情，業據證人即舉發員警
    游輝雄證述綦詳，並有基隆市警察局基警交字第RB0000000
    號舉發違反道路交通管理事件通知單、交通部公路總局臺北
    區監理所基隆監理站基監字第裁42-RBO100113號違反道路交
    通管理事件裁決書，在卷可稽，應甚明確，堪予認定。
  (二)異議人固不否認為警舉發時，確有由德安路左轉復興路259
    巷，斯時德安路的號誌為「紅燈」，惟辯稱：其行為應屬未
    依照標線（停止線）指示而停車之違規左轉，並非闖越復興
    路路口之闖紅燈云云，經查：證人即舉發員警游輝雄於本院
    訊問時結證稱：當時伊站在復興路259巷口距離巷口5公尺處
    ，看到異議人甲○○駕車從德安路左轉復興路259 巷，當時
    德安路上之號誌為紅燈，於是攔停舉發；而「復興路」當時
    的號誌為「綠燈」，「德安路」當時的號誌為「紅燈」，若
    由德安路欲左轉復興路259 巷，應遵循德安路的號誌；又因
    復興路當時為綠燈，車輛可以逕由復興路駛入復興路259 巷
    ，故在德安路為紅燈時，不可以直接由德安路左轉復興路25
    9 巷，否則容易造成車禍事故，異議人之行為屬「闖紅燈」
    等語（見本院98年6月10日訊問筆錄第2頁、第3頁），由證
    人之前開證述及其庭呈現場照片4紙、異議人所提之現場照
    片2紙觀之，復興路、德安路與復興路259巷係屬三向路口，
    而由德安路欲左轉復興路259巷或復興路，均應遵循德安路
    行向之號誌，而舉發當時，德安路之號誌係為「紅燈」，此
    為異議人所不爭執，而依道路交通標誌標線號誌設置規則第
    206條第5款規定，行車管制號誌顯示為圓形紅燈者，其意義
    為車輛禁止通行，不得超越停止線或進入路口，故汽車駕駛
    人行駛至有燈光號誌管制之交岔路口，其行進、轉彎應遵守
    燈光號誌之指示，而燈光號誌顯示為圓形紅燈者，應完全停
    止並禁止為任何通行行為，亦即不得超越停止線、轉彎或進
    入路口。是異議人既係於德安路號誌為「紅燈」之狀態下，
    超越停止線繼而左轉，核其所為，自屬道路交通法規所定義
    之「闖紅燈」行為，其理甚明。從而，異議人辯稱其僅係超
    越停止線，違規左轉，並非闖紅燈云云，自無足取。
五、綜上所述，異議人確有於前揭時、地行經有燈光號誌管制之
    交叉路口，並為超越停止線而轉彎（左轉）之闖越紅燈違規
    行為，從而原處分機關依道路交通管理處罰條例第53條第1
    項之規定，裁處異議人2,700 元罰緩，並依同條例第63條第
    1 項第3 款之規定，記違規點數3 點，核無違誤，本件異議
    人之異議為無理由，應予駁回。
六、據上論斷，應依道路交通案件處理辦法第19條，裁定如主文
    。
中    華    民    國    98    年    6    月     22    日
            臺灣基隆地方法院交通法庭法  官  周霙蘭
以上正本證明與原本無異。
對於本件裁定如有不服，應於收受送達後5日內，向本院提出抗
告書狀，敘述抗告之理由，抗告於臺灣高等法院。
中    華    民    國    98    年    6     月    22    日
                                    書記官  莊智凱


司法院資訊處製作；財團法人民間司法改革基金會備份。
